【裁判字號】    95,親,15
【裁判日期】    950804
【裁判案由】    否認子女
【裁判全文】
臺灣桃園地方法院民事判決                95年度親字第15號
原      告  丁○○
被      告  丙○○
            甲○○    即原告.
上列一人之
特別代理人  乙○○    住台中縣.
上列當事人間請求否認子女事件，於中華民國95年7 月21日言詞
辯論終結，本院判決如下：
    主      文
確認被告甲○○（即原告於民國九十四年十二月三十一日所生，
台中縣豐原市優生婦產科聯合診所病歷號碼：第四四九一五號出
生證明書，如附件照片所示之子，尚未入籍）非原告自被告丙○○受胎所生之子。
訴訟費用由被告丙○○負擔二分之一；餘由原告負擔。
    事實與理由
一、原告起訴主張：原告與被告丙○○於民國89年10月1 日結婚
    ，嗣於94年5 月16日離婚，原告於94年12月31日生下一子即
    被告甲○○，被告甲○○雖受婚生推定，但因被告甲○○並
    非自被告丙○○受胎所生，為此求為判決如主文所示。
二、被告丙○○及被告甲○○均聲明同意原告之請求，並陳述對
    於原告之主張及親子鑑定報告均無意見。
三、本院得心證之理由：
  (一)按「從子女出生日回溯第181 日起至第302 日止，為受胎
      期間」、「妻之受胎，係在婚姻關係存續中者，推定其所
      生之子女為婚生子女（第1 項）。前項推定，如夫妻之一
      方能證明妻非自夫受胎者，得提起否認之訴。但應於知悉
      子女出生之日起，一年內為之（第2 項）」，民法第1062
      條第1 項及第1063條分別定有明文。
  (二)原告主張其與被告丙○○於89年10月1 日結婚，嗣於94年
      5 月16日離婚，而原告於94年12月31日產下被告甲○○之
      事實，有原告提出之戶籍謄本2 件、出生證明書、戶口名
      簿各1 件在卷可稽，是原告之受胎係在其與被告丙○○婚
      姻關係存續中，依前開規定，應推定被告甲○○為原告及
      被告丙○○之婚生子。惟原告主張被告甲○○並非原告自
      被告丙○○處受胎所生之子的事實，業經本院囑託財團法
      人長庚紀念醫院，鑑定被告甲○○與特別代理人乙○○間
      之親子血緣關係，經該院鑑定後提出報告略以：「1.不能
      排除乙○○與丁○○之子（甲○○）的親子關係。2.累積
      親子關係係數（CPI） 為4,354.36。就是說『乙○○是丁○○之子（甲○○）的親生父親』這一個可能性與『任何
      中國男人偶然具有是丁○○之子（甲○○）的親生父親所
      必須具備的基因半形（Obligatory genes）』這一個可能
      性相比，大約為4,354.36倍。3.親子關係概率（PP）為
      99.9770%。也就是說乙○○與丁○○之子（甲○○）之父
      子關係確定率為99.9770%。因此『乙○○是丁○○之子（
      甲○○）的親生父親』這一個假設由此次測試已實務上可
      以證實」等語，此有鑑定報告在卷可稽，是原告之主張，
      應可採信。從而，原告於95年1 月18日即知悉被告甲○○
      出生之日起一年內提起本訴，請求確認被告甲○○非被告
      丙○○之婚生子，為有理由，應予准許。
四、訴訟費用負擔之依據：民事訴訟法第80條之1。
中    華    民    國    95    年    8     月    4     日
                  家事法庭  法  官  江俊彥
以上為正本係照原本作成
如對本判決上訴應於判決送達後20日內向本院提出上訴狀
中    華    民    國    95    年    8     月    4     日
                            書記官  陳今巾
附件：


司法院資訊處製作；財團法人民間司法改革基金會備份。
